【裁判字號】    97,訴,394
【裁判日期】    970226
【裁判案由】    毒品危害防制條例
【裁判全文】
臺灣臺中地方法院刑事判決               97年度訴字第394號
公  訴  人  臺灣臺中地方法院檢察署檢察官
被      告  甲  ○
                    國民
上列被告因違反毒品危害防制條例案件，經檢察官提起公訴（九
十六年度毒偵字第六九○一號），本院合議庭裁定改以簡式審判
程序審理，判決如下：
    主    文
甲○施用第一級毒品，累犯，處有期徒刑壹年月；扣案之第一
級毒品海洛因小包（驗餘淨重合計零點壹玖肆肆公克）、第一
級毒品海洛因及第二級毒品甲基安非他命混合粉末貳小包（驗餘
淨重合計零點貳玖陸壹公克），均沒收銷燬之。又施用第二級毒
品，累犯，處有期徒刑捌月；扣案之第二級毒品甲基安非他命貳
小包（驗餘淨重合計零點陸柒公克）、第一級毒品海洛因及
第二級毒品甲基安非他命混合粉末貳小包（驗餘淨重合計零點貳
玖陸壹公克）、第二級毒品甲基安非他命殘渣袋貳個，均沒收銷
燬之，吸食器壹組、藥鏟壹支，均沒收。應執行有期徒刑壹年柒
月；扣案之第一級毒品海洛因小包（驗餘淨重合計零點壹玖肆
肆公克）、第二級毒品甲基安非他命貳小包（驗餘淨重合計零點
陸柒公克）、第一級毒品海洛因及第二級毒品甲基安非他命
混合粉末貳小包（驗餘淨重合計零點貳玖陸壹公克）、第二級毒
品甲基安非他命殘渣袋貳個，均沒收銷燬之，吸食器壹組、藥鏟
壹支，均沒收。
    犯罪事實
一、甲○前於民國九十三年間，因恐嚇取財案件，經本院判處有
    期徒刑四月確定，甫於九十四年六月十三日執行完畢；另於
    九十四年間，因施用毒品案件，經本院以九十四年度毒聲字
    第一三四二號裁定送觀察、勒戒，認有繼續施用毒品之傾向
    ，再經本院以九十五年度毒聲字第五二六號裁定令入戒治處
    所施以強制戒治一年，甫於九十六年四月十四日執行完畢釋
    放，再由臺灣臺中法院檢察署檢察官以九十六年度戒毒偵字
    第九六號為不起訴處分確定在案。詎甲○猶不知戒絕，明知
    海洛因及甲基安非他命已分別列為毒品危害防制條例第二條
    第二項第一款、第二款所稱之第一級、第二級毒品，竟於強
    制戒治執行完畢釋放後五年內，復基於施用第一級毒品海洛
    因及第二級毒品甲基安非他命之犯意，於向綽號「八萬」之
    男子購得第一級毒品海洛因及第二級毒品甲基安非他命後，
    即於九十六年十二月二日某時，在臺中縣太平市○○○街五
    六號住處，以將第一級毒品海洛因粉末摻於香煙內，點燃香
    煙吸入體內之方式，施用第一級毒品海洛因一次；又於同日
    某時，在上址，以將第二級毒品甲基安非他命放置在玻璃球
    吸食器內，然後以火燒烤其底部，使生白煙吸入體內之方法
    ，施用第二級毒品甲基安非他命一次。嗣於同年月五日中午
    十二時許，在上址為警持搜索票查獲，並扣得其所有之第一
    級毒品海洛因三小包（驗餘淨重合計零點一九四四公克）、
    第二級毒品甲基安非他命二小包（驗餘淨重合計零點六七三
    三公克）、第一級毒品海洛因及第二級毒品甲基安非他命混
    合粉末二小包（驗餘淨重合計零點二九六一公克）、第二級
    毒品甲基安非他命殘渣袋二個及供其施用第二級毒品甲基安
    非他命所用之吸食器一組、藥鏟一支。
二、案經臺中縣警察局霧峰分局報告臺灣臺中地方法院檢察署檢
    察官偵查起訴。
    理    由
一、訊據被告甲○對於在上開時、地，非法施用第一級毒品海洛
    因及第二級毒品甲基安非他命各一次之犯罪事實均供承不諱
    ，且被告於九十六年十二月五日為警查獲後，經採集其尿液
    送中山醫學大學附設醫院檢驗科藥物檢測中心檢驗結果，確
    呈第一級毒品海洛因水解後之嗎啡及第二級毒品甲基安非他
    命陽性反應，有該藥物檢測中心出具之尿液檢驗結果報告一
    紙附卷可稽，並有扣案之白色粉末五小包、透明結晶物二小
    包、第二級毒品甲基安非他命殘渣袋二個、吸食器一組、藥
    鏟一支扣案可資為證。而上開白色粉末五小包及透明結晶物
    二小包，經送行政院衛生署草屯療養院鑑定結果，其中白色
    粉末三小包（驗餘淨重合計零點一九四四公克），含有第一
    級毒品海洛因成分，其餘白色粉末二小包（驗餘淨重合計零
    點二九六一公克），含有第一級毒品海洛因及第二級毒品甲
    基安非他命成分；另透明結晶物二小包，則含有第二級毒品
    甲基安非他命成分，有該療養院草寮鑑字第○九六○○一○
    一七二號鑑定書一份附卷可憑，足見被告之自白與事實相符
    ，而堪以採信。從而，本件事證明確，被告施用第一級毒品
    海洛因及第二級毒品甲基安非他命各一次之犯行，均堪以認
    定。
二、被告於九十四年間，因施用毒品案件，經本院以九十四年度
    毒聲字第一三四二號裁定送觀察、勒戒，認有繼續施用毒品
    之傾向，再經本院以九十五年度毒聲字第五二六號裁定令入
    戒治處所施以強制戒治一年，甫於九十六年四月十四日執行
    完畢釋放，並由臺灣臺中法院檢察署檢察官以九十六年度戒
    毒偵字第九六號為不起訴處分確定在案等情，有該不起訴處
    分書、臺灣臺中地方法院檢察署刑案資料查註紀錄表及臺灣
    高等法院被告前案紀錄表各一份附卷可參。被告於前案強制
    戒治執行完畢釋放後，五年內再犯本件施用第一級毒品罪及
    第二級毒品罪，應予依法論科。
三、查海洛因、甲基安非他命分係毒品危害防制條例第二條第二
    項第一款、第二款所規定之第一級、第二級毒品。被告於前
    案強制戒治執行完畢釋放後，五年內再為如犯罪事實欄所載
    之施用第一級毒品海洛因及第二級毒品甲基安非他命之行為
    ，核係犯同條例第十條第一項之施用第一級毒品罪及同條第
    二項之施用第二級毒品罪。其持有毒品之行為，均意在供己
    施用，故持有之低度行為，應為施用之高度行為所吸收，均
    不另論罪。又被告所犯施用第一級毒品罪及施用第二級毒品
    罪之行為間，犯意各別，行為互殊，應予分論併罰。被告前
    於九十三年間，因恐嚇取財案件，經本院判處有期徒刑四月
    確定，甫於九十四年六月十三日執行完畢等情，有前揭刑案
    資料查註紀錄表及被告前案紀錄表各一份附卷可按，其於有
    期徒刑執行完畢後五年內，再故意犯本件有期徒刑以上之二
    罪，均為累犯，應各依法加重其刑。爰審酌被告前因施用毒
    品犯行，經觀察、勒戒及強制戒治，猶不知戒絕，再施用毒
    品不輟，無視於毒品對於自身健康之戕害及國家對於杜絕毒
    品犯罪之禁令，惡性非輕，惟念其犯罪後坦認犯行，態度尚
    佳等一切情狀，分別量處如主文所示之刑，並定其應執行之
    刑，以示懲儆。檢察官雖就被告施用第一級毒品及第二級毒
    品犯行分別具體求刑有期徒刑一年四月及九月，並定應執行
    刑為有期徒刑二年，然本院審酌上情，認就被告分別量處如
    主文所示之刑，已足資懲儆，檢察官上開具體求刑，尚屬過
    重，附此敘明。
四、扣案之第一級毒品海洛因三小包（驗餘淨重合計零點一九四
    四公克）、第二級毒品甲基安非他命二小包（驗餘淨重合計
    零點六七三三公克）、第一級毒品海洛因及第二級毒品甲基
    安非他命成分混合粉末二小包（驗餘淨重合計零點二九六一
    公克），分別為毒品危害防制條例第二條第二項第一款、第
    二款所指之第一級、第二級毒品，屬違禁物；又扣案之含有
    第二級毒品甲基安非他命殘渣袋二個，因與殘留之第二級毒
    品甲基安非他命無從析離，是該殘渣袋整體應視同毒品，亦
    屬違禁物，爰均依同條例第十八條第一項前段規定，沒收銷
    燬之。另扣案之吸食器一組、藥鏟一支，均為被告所有，且
    係供其犯本件施用第二級毒品罪所用之物，業據被告於本院
    審理時供明在卷，爰均依刑法第三十八條第一項第二款規定
    ，宣告沒收。
據上論斷，應依刑事訴訟法第二百七十三條之一第一項、第二百
九十九條第一項前段，毒品危害防制條例第十條第一項、第二項
、第十八條第一項前段，刑法第十一條、第四十七條第一項、第
五十一條第五款、第三十八條第一項第二款，判決如主文。
本案經檢察官乙○○到庭執行職務。
中    華    民    國    97    年     2    月    26    日
                  刑事第一庭    法  官  郭妙俐
上正本證明與原本無異。
如不服本判決，應於判決送達後十日內向本院提出上訴狀，上訴
於臺灣高等法院臺中分院（須附繕本）。
上訴書狀如未敘述理由，應於上訴期間屆滿後二十日內補提理由
書於本院。
                                書記官  陳玉芬
中    華    民    國    97    年     2    月    26    日
附錄本案論罪科刑法條全文
毒品危害防制條例第十條
施用第一級毒品者，處六月以上五年以下有期徒刑。
施用第二級毒品者，處三年以下有期徒刑。


司法院資訊處製作；財團法人民間司法改革基金會備份。
